【裁判字號】    94,上易,1453
【裁判日期】    950111
【裁判案由】    傷害
【裁判全文】
臺灣高等法院臺中分院刑事判決        94年度上易字第1453號
上  訴  人  臺灣臺中地方法院檢察署檢察官
被      告  丁○○
上列上訴人因被告傷害案件，不服臺灣臺中地方法院94年度易字
第1267號中華民國94年10月7日第一審判決 （起訴案號：臺灣臺
中地方法院檢察署94年度偵字第8776號），提起上訴，本院判決
如下：
    主  文
原判決撤銷。
丁○○傷害人之身體，處拘役伍拾日，如易科罰金，以參佰元折
算壹日。
    事  實
一、丁○○於民國94年1月16日17時許，在臺中縣豐原市○○路
    34號前，與乙○○之配偶甲○○因細故發生爭吵，竟基於傷
    害之犯意，對甲○○施以拉扯其手腕及以手毆打其右手臂、
    致甲○○之手腕因而紅腫（起訴書漏載此部分之傷害）及其
    右上臂（起訴書誤載為左上臂）受有挫傷、瘀傷之傷害。
二、案經甲○○及甲○○之配偶乙○○訴由臺灣臺中地方法院檢
    察署檢察官偵查起訴。
    理  由
一、訊據被告丁○○固坦承其有於上開時地，與告訴人甲○○發
    生拉扯及拉甲○○之手腕之事實，惟矢口否認有何傷害之犯
    行，辯稱：伊在當日為向告訴人甲○○拿回先前借給告訴人
    甲○○之手機，才發生拉扯，然在拉扯之過程，伊只有將告
    訴人甲○○之手撥開，而拉告訴人甲○○之手腕時間極為短
    暫，但伊並未碰到告訴人甲○○之手臂，亦未毆打告訴人甲○○，伊不知道告訴人甲○○何以受傷云云。
二、按告訴人、證人之陳述有部分前後不符，或相互間有所歧異
    時，究竟何者為可採，法院仍得本其自由心證予以斟酌，非
    謂一有不符或矛盾，即應認其全部均為不可採信；尤其關於
    行為動機、手段及結果等之細節方面，告訴人之指陳，難免
    故予誇大，證人之證言，有時亦有予渲染之可能；然其基本
    事實之陳述，若果與真實性無礙時，則仍非不得予以採信（
    最高法院74年度台上字第1599號判例要旨參照）。經查：告
    訴人甲○○於原審94年7月25日準備程序時雖陳稱：被告當
    街拉伊頭髮，把伊拖在地上，因為被告將伊拖在地上，伊左
    上臂才受傷等語；於原審審理時則以證人身分證稱：被告2
    隻手拉伊之2隻手，後來伊坐在地上，伊坐在地上是為了不
    被他拉上車，被告有用手打伊之頭及手臂，及用其腳踢伊之
    腳，被告在大馬路上拉伊頭髮及拉伊之手，有很多人看到，
    直到伊喊救命，被告才放手，被告用力拉伊頭髮，拉了十多
    分鐘，拉伊上車，衣服都拉破等語；於本院審理時以證人身
    分證稱：被告是以空手打伊，並拉住伊之頭髮在地上拖，還
    有拉扯等語。是告訴人甲○○對於其右上臂挫傷、瘀傷所造
    成之原因，有時指訴係為被告將其拖在地上才受傷，有時指
    訴係被告用手打其手臂才受傷，其前後之陳述雖有不符，然
    其自始至終均陳述被告有拉扯其手，及其手臂當場有受傷之
    事實並無不同。是告訴人甲○○之上開陳述，並非全不可採
    。而被告亦自承其有拉扯告訴人甲○○之手腕；另證人即告
    訴人乙○○於原審審理時及本院審理中以證人身分均證稱：
    伊於被告與告訴人甲○○發生衝突時雖不在場，伊接到告訴
    人甲○○之電話才去警局，在警局伊看到告訴人甲○○時，
    告訴人甲○○手之上臂靠近肩膀處有擦傷痕跡，有一些血珠
    等語；而證人即員警丙○○於本院審理中亦證稱：伊之同事
    到現場處理被告與告訴人甲○○之糾紛後，將被告與告訴人
    甲○○帶至派出所交給伊問筆錄，當時伊有看到告訴人甲○○之手腕有紅腫受傷之現象，告訴人甲○○有跟伊說被告在
    現場有打她，並拉扯她不讓她走，手腕之紅腫係拉扯所造成
    ，並說她手臂在痛，伊並未看她手臂，而是告訴她若有受傷
    ，請她檢具驗傷證明等語。查證人乙○○及丙○○雖未在臺
    中縣豐原市○○路34號前之現場目睹被告與告訴人甲○○之
    爭吵，惟其2人卻在告訴人甲○○及被告被帶至派出所時，
    分別目擊告訴人甲○○之手臂受傷及手腕紅腫，則其2人分
    別在派出所目擊之上述情事，係親眼所見，自非傳聞證據，
    仍得採為證據。另告訴人甲○○自爭吵之現場到派出所，及
    在派出所這段期間，均有員警在旁，則告訴人甲○○對於證
    人丙○○及乙○○在派出所時，所分別目擊其手腕受有紅腫
    及手臂受有挫傷、瘀傷之傷害，自無作假之可能。況且，告
    訴人甲○○之右手臂確有挫傷、瘀傷之傷害，亦有臺北縣立
    醫院出具之診斷證明書1紙附卷可憑。綜上研判，告訴人甲○○確係因被告施以拉扯而致其手腕因而紅腫，及被告以其
    手對其毆打因而致其右上臂受有挫傷、瘀傷之傷害。被告辯
    稱：伊在與告訴人甲○○拉扯之過程，伊只有將告訴人甲○○之手撥開，而拉告訴人甲○○之手腕時間極為短暫，但伊
    並未碰到告訴人甲○○之手臂，亦未毆打告訴人甲○○，伊
    不知道告訴人甲○○何以受傷云云，核與事實不符，顯係卸
    責之詞，自不足採，其犯行洵堪認定。至告訴人甲○○之上
    開傷害是否為新傷或舊傷，雖臺北縣立醫院函附原審法院表
    示已無從判斷，固有該院94年8月11日北縣醫歷字00000
    00000號所函附之病靂摘要表附卷可稽。惟告訴人甲○○之
    上開傷害應無作假之可能，已詳如上述，是上開函附之病靂
    摘要表，自無法作為被告有利之證據，併此敘明。
二、核被告所為，係犯刑法第277條第1項之傷害罪。原審審理結
    果，卻認被告犯罪不能證明而為被告無罪之判決，自有違誤
    。是檢察官上訴指摘原審判決被告無罪顯有違誤，為有理由
    ，自應由本院將原判決撤銷改判。爰審酌被告僅因細故而動
    手拉扯及毆打告訴人甲○○致告訴人甲○○受有之上述之傷
    害及被告迄今未與告訴人甲○○達成和解賠償其損害等一切
    情狀，量處如主文第2項所示之刑，並諭知易科罰金之折算
    標準。
據上論結，應依刑事訴訟第369條第1項前段、第364條、第299條
第1項前段，刑法第277條第1項、第41條第1項前段，罰金罰鍰提
高標準條例第1條前段、第2條，判決如主文。
本案經檢察官戊○○到庭執行職務。
中    華    民    國    95    年    1    月  11       日
            刑事第八庭  審判長法  官  羅  得  村
                              法  官  劉  榮  服
                              法  官  巫  政  松
上列正本證明與原本無異。
不得上訴。
                              書記官  陳  妙  瑋
中    華    民    國    95    年    1    月    11     日
附錄論罪科刑法條：
刑法第277條第1項
傷害人之身體或健康者，處三年以下有期徒刑、拘役或一千元以
下罰金。
                                                      Ａ


司法院資訊處製作；財團法人民間司法改革基金會備份。
